【裁判字號】    98,重矚上更(二),132
【裁判日期】    981223
【裁判案由】    妨害性自主
【裁判全文】
臺灣高等法院刑事判決         98年度重矚上更(二)字第132號
    上  訴  人  台灣士林地方法院檢察署檢察官
    上  訴  人
    即  被  告  馮滬祥
    選任辯護人  薛松雨  律師
                劉緒倫  律師
                李永然  律師
上列上訴人因被告妨害性自主案件，不服臺灣士林地方法院93年
度矚訴字第 1號，中華民國94年7月8日第一審判決（起訴案號：
臺灣士林地方法院檢察署93年度偵字第1631號）提起上訴，經最
高法院發回更審（98年度台上字第4338號），判決如下：
    主      文
原判決撤銷。
甲○○犯對受監督之人利用權勢性交罪，累犯，處有期徒刑壹年
。減為有期徒刑陸月，如易科罰金以銀元參佰元即新台幣玖佰元
折算壹日。
    犯罪事實
壹、甲○○曾因妨害名譽案件經法院判處有期徒刑4 月確定，民
    國92年2月24日執行完畢。
貳、93年1 月23日，農曆大年初二，下午4 時45分許，甲○○趁
    家人均外出，僅其妻彭業萍名義僱用幫傭的菲律賓籍監護工
    成年女子Ａ女（年籍詳卷）獨處於台北市○○區○○街00號
    3 樓馮家住處，竟對於因業務關係也受其監督之Ａ女，基於
    利用權勢為性交的犯意，趁Ａ女浴畢圍著浴巾走回房間，恰
    穿好衣服且房門未鎖之際，著睡衣侵入Ａ女房間，將Ａ女壓
    倒於放置在房內牆角地板的床墊上，向Ａ女求愛。
    Ａ女雖曾嘗試推開甲○○，因畏懼於甲○○雇主的權勢，受
    迫而不得不容忍，致甲○○以性器接合方式對Ａ女性交得逞
    。
參、當日晚間7 時許，甲○○出門後，Ａ女立即向友人Belonio
    Roxanne Abelande（簡稱Roxanne ）、Gasmin Soledad Pa-
    gang（簡稱Soledad ）求助。
    經Soledad 與駐台之馬尼拉經濟文化辦事處勞工部職員王寶
    瑩取得聯繫，Ａ女於王寶瑩協助下前往台北馬偕紀念醫院驗
    傷，經由醫院通報警方而查得上情。
    理      由
壹、被告及辯護人爭執Ａ女於警詢的陳述屬於審判外陳述，未經
    依法具結，沒有證據能力，並稱Ａ女未到庭接受詰問，剝奪
    被告詰問權，聲請對證人Ａ女進行遠距視訊。並稱證人王寶
    瑩、Soledad 於偵查中所為陳述，未經交互詰問，且屬聽聞
    Ａ女片面陳述，無證據能力等語。
    經查：
一、被告於本院雖曾聲請以遠距視訊詰問證人即Ａ女；但被告於
    98 年11 月18日審理期日陳述：「Ａ女經過我透過友人尋找
    ，目前找不到Ａ女本人。」並與辯護人明確陳明，捨棄證人
    Ａ女遠距視訊的傳喚聲請（本審267）。
    而卷內Ａ女於菲律賓的舊址，因多次颱風侵襲，已經舉家搬
    離，行方不明的事實，有被告及辯護人並不爭執，Ａ女之前
    於菲律賓委任的WILSON S. PALARAN 律師98年9 月29日函可
    證（本審223）。
二、關於Ａ女警詢的證據能力
（一）刑法第168 條偽證罪的構成要件與刑事訴訟法第196 條-1
      第2 項並未準用同法第186 條規定。得證法律並未賦予司
      法警察（官）命證人具結的權力。
      Ａ女的警詢筆錄未令其具結，屬法規範所致，事屬當然，
      不得因此即認為無證據能力。
（二）刑事訴訟法第159 條-3第3 款規定：被告以外之人於審判
      中滯留國外或所在不明而無法傳喚或傳喚不到者，其於檢
      察事務官、司法警察官或司法警察調查中所為陳述，經證
      明具有可信的特別情況，且為證明犯罪事實存否所必要者
      ，得為證據。
      Ａ女因滯留國外且所在不明，客觀上不能受詰問，已如前
      述。
      Ａ女指訴遭被告性侵害的時間為93年1 月23日下午4 時45
      分許，且隨即於當日晚間7 時許向友人Roxanne 、
      Soledad 求助。經Soledad 協助，與馬尼拉經濟文化辦事
      處勞工部職員王寶瑩連繫。嗣由王寶瑩陪同於翌日凌晨0
      時10分許，在台北市政府警察局女子警察隊偵訊室接受警
      詢。
      Ａ女於警詢所為陳述，因與本案行為時間甚為接近，就事
      發經過的觀察、記憶及表達仍相當明確。參酌本案於93年
      1 月23日晚間23時許，因Ａ女前往馬偕醫院急診驗傷，馬
      偕醫院通報鄰近的中山分局中山二派出所，再由派出所人
      員通知線上警網前往瞭解，司法警察才得知Ａ女遭被告性
      侵害等情，有後港派出所承辦員警劉義龍製作的職務報告
      暨受理案件紀錄表、派出所員警工作紀錄簿、刑事案件移
      送簿、處理妨害性自主案件清單、性侵害犯罪事件通報表
      及性侵害案件初步處理紀錄表等可憑（原審二124-130 ）
      。核與證人王寶瑩偵查中證稱：「1 月23日晚上9 點20分
      許，接到辦事處勞工部代表電話，表示Ａ女的朋友
      Soledad 電請協助，其直接回電予Soledad ，並約在馬偕
      醫院見面。到達醫院，就協助掛號、驗傷。後來有社工蔡
      小姐進診間告知警察在外面等。晚上11點多，其與Ａ女就
      與警察到派出所製作筆錄。」等語相符（偵卷70-72 ）。
      足證本案是因馬偕醫院依一般性侵害案件流程通報警方，
      警方依一般流程通報女警隊處理，才查得本案犯罪事實，
      並非Ａ女直接或透過馬尼拉經濟文化辦事處人員通報警方
      指訴被告涉犯性侵害。
（三）Ａ女於警詢由馬尼拉經濟文化辦事處人員王寶瑩陪同；而
      王寶瑩與被告及Ａ女雙方均無利害關係。因此，就Ａ女警
      詢所為陳述的外部情況判斷，其受外力影響的程度不高，
      可認「具有可信的特別情況」。
      被告雖曾於96年12月25日以刑事答辯與陳述狀指稱：「女
      警隊稱曾派二女警黃惠華、黃碧香陪同驗傷，與證人王寶
      瑩供詞矛盾；警員劉義龍稱二女警於1 月24日0 時到達馬
      偕醫院陪同驗傷也與證人王寶瑩供詞不符，且與馬偕醫院
      黃文助醫師填寫診斷時間不符，顯有嚴重矛盾。」等語。
      經查：
      證人王寶瑩於偵查明確證述：「…後來有位社工蔡小姐進
      入診間說有警察在外面等，因為檢查時間可能比較久，所
      以警察說他先離開，等一下再回來。我等整個檢查結束之
      後，我們就在隔壁小辦公室等警察再過來…。大概在11點
      左右警察就過來，我們就和他到馬偕對面中山分局的派出
      所，他跟我們聯絡女警隊過來。…我們在中山分局的派出
      所等，之後就有二位女警隊的警員過來，我們就在那邊做
      筆錄。」等語，核與員警劉義龍製作的職務報告及臺北市
      政府警察局女子警察隊受理案件紀錄表均記載：「93年1
      月23日23時20分接獲報案，派遣警員黃惠華、黃碧香前往
      處理。」等情相符。
      應認女警隊派遣二位女警是應中山分局中山二派出所員警
      將Ａ女帶往該所後，通報其等到場而接手協助製作Ａ女警
      詢筆錄等後續偵查作為；至於性侵害驗傷過程中前往醫院
      查詢而由社工蔡小姐通知王寶瑩者，應是初次接獲馬偕醫
      院通報的中山分局中山二派出所的員警。
      此等紀錄上未臻明確之處，並不影響上述通報、發覺的過
      程，也不足為被告有利認定。
（四）本案行為地點在被告住處房間內，除被告之外，僅有Ａ女
      親身經歷全程經過。Ａ女所為陳述自屬證明犯罪事實存否
      的必要證據。
（五）綜上，Ａ女於警詢所為陳述，依刑事訴訟法第159 條-3第
      3 款規定，具有證據能力；至於Ａ女的陳述是否可信、其
      陳述的真實性達於何種程度，則屬於證據證明力的問題。
三、證人王寶瑩、Soledad 於偵查中的陳述有證據能力
（一）檢察官代表國家偵查犯罪、實施公訴，依法有權訊問被告
      、證人及鑑定人。偵查中檢察官向被告以外之人所取得的
      陳述，原則上均能遵守法律規定，不致違法取供，其可信
      性甚高。因此，刑事訴訟法第159 條- 1 第2 項規定：被
      告以外之人於偵查中向檢察官所為陳述，除顯有不可信的
      情況者外，得為證據。
  2.  證人王寶瑩、Soledad 於偵查中的陳述，已經檢察官依法
      令其具結。被告並未具體指出或卷證存有任何積極證據足
      以證明檢察官不當取供，迫使證人王寶瑩、Soledad 為非
      任意性供述，而有顯不可信的情形。
      況且，證人王寶瑩、Soledad 於本案結證的待證事實為Ａ
      女被害之後，聯繫菲律賓友人、陪同就診採證、接受警詢
      的過程等。屬於證人就其經歷的真實性判斷的客觀事證，
      非僅以轉述Ａ女曾告知遭被告性侵害的傳聞證據立證，自
      應認為具有證據能力。
貳、上訴人即被告甲○○矢口否認對Ａ女強制性交的犯行，於本
    院仍持歷次審理相同的辯解，辯稱：「並未與Ａ女性交，更
    未以強制手段與之性交。Ａ女所指遭性侵害的時間，93年1
    月23日下午4 時45分許，被告正與友人陳鵬仁通話，根本不
    可能性侵害告訴人Ａ女。當天下午於華齡街住處，除了被告
    、Ａ女之外，還有被告的女兒馮復華、馮國華、兒子馮安華
    及友人張蘭石在家，被告不可能性侵害Ａ女。Ａ女於受雇期
    間，因受被告妻彭業萍管教嚴厲，雙方多有衝突，遂透過仲
    介業者葉玲芬告知Ａ女可能將其遣返，Ａ女因此挾怨報復，
    以塗抹伊精液於陰部並傷害處女膜的方式，誣陷被告對其性
    侵害。聲請向監察院調取專家證人李昌鈺於98年3 月31日監
    察院訪談筆錄、傳訊發表「強暴或疑似強暴案例之急症室處
    理程序」專家證人石台平法醫、DNA 專家許俊傑。」等語。
    辯護人則仍為被告辯解如下：
一、沒有積極證據足以超越「合理懷疑」，證明被告曾對Ａ女性
    侵害。
二、Ａ女94年1 月24日於菲律賓所為公證文書，有證據能力。足
    以證明Ａ女挾怨報復，並以精液塗抹陰部的方式誣陷被告，
    且足以彈劾Ａ女警詢所為陳述的證明力。
三、Ａ女於急診時向醫師陳述：「不清楚有無射精」與其警詢陳
    述：「有射精」不符。證人Roxenna 證詞也與Ａ女於警詢供
    稱曾將遭被告性侵害之事告知Roxenna 不相符。足認Ａ女警
    詢所為陳述不實，是誣陷被告。
四、Ａ女竟於所謂「遭性侵害」後隨即與友人通電話聊天，不可
    能有性侵害情事。
五、Ａ女指稱遭性侵害的時間，93年1 月23日下午4 時45分，7
    分鐘之後，就有被告與助理陳蔭華聯絡的電話通聯。被告在
    短短7 分鐘內不可能完成性侵害且恢復心情與助理聯絡公務
    ；況且，被告年近60，無法於7 分鐘內勃起。當天被告已與
    妻行房且射精，難於幾小時內連續射精兩次，被告不可能性
    侵害Ａ女。
六、馬偕醫院驗傷診斷書證明Ａ女沒有任何外傷。內政部警政署
    刑事警察局鑑驗書證明從Ａ女指甲所採微物檢體檢測，並無
    被告所遺留的微物或皮膚毛屑。法務部調查局鑑定通知書證
    明Ａ女內褲未發現明顯外力強烈施與導致纖維斷裂情形。台
    北榮民總醫院精神鑑定報告書也證實被告平日沒有性攻擊的
    意願與能力，本身更沒有性衝動。以上均足證被告並未對Ａ
    女實行任何性侵害行為。
七、刑事警察局對於關鍵證物棉棒，竟未依規定同時檢驗血跡及
    Ａ女的上皮細胞，因而無法保證這項證物的純淨性與合法性
    ；意即無法保證證物沒有受到污染，其鑑定結果即難以採信
    。
八、政府規定，性侵害案件，醫生檢驗的標準程序，應該包含對
    精蟲活動力的檢驗但黃文助醫生的鑑定報告並未進行此項檢
    驗，因而鑑定結果也不足採信。
九、刑事警察局的早期公文曾函覆：並沒有發現第三人的DNA 型
    別。根據論理原則，邏輯分析，應有四種可能：確實並沒有
    第三人存在；有第三者男人存在，但是天生患有「無精蟲症
    」，屬於不孕症的一種；有第三者的男人，但是曾經結紮；
    有第三者的女性，因為已經分離，所以也沒查出DNA 型。前
    述第二、三種情形證明有第三者存在，只因沒有精蟲，所以
    DNA 型別不存在。因此不能單純以函覆內容即猜測或推論任
    意否定第三人的存在。
十、Ａ女兩條內褲精斑面積相同，但已事隔6 小時，不可能有此
    情形；又精斑形狀，並非從體內流出應有的直線形，而是斷
    斷續續的湖泊形；精斑位置並非在陰道口的正中央，反而在
    是上下二端很大的塗抹痕跡。證明純為人工塗抹所致。
十一、根據急診病歷，醫師記載Ａ女的處女膜仍完整存在，僅於
      九點鐘方向有一小裂痕。若確有性侵害處女膜不可能仍完
      整存在。
      根據醫學網站記載，性行為從上而下，因此處女膜裂痕應
      該是五、六點鐘方向，不可能是九點鐘方向，也證明非性
      侵所致。
  (十三)  根據醫師證實，Ａ女處女膜的裂痕，檢驗時看到仍有出血
      現象，根據科學事實正常凝血時間頂多10分鐘。足以證明
      是Ａ女於就醫前10分鐘所為傷害，而非6 小時前遭被告性
      侵害所致。
  (十四)  根據醫師診斷結論，中文印上「空欄」二字，並未證實性
      侵害；英文記載R/O Rape，這代表Rule Out，亦即「排除
      性侵害」之意。
十二、Ａ女自稱其躲在牆角，用蹲的姿勢被性侵。在科學上此姿
      勢及所處位置，性器官根本無法接觸而為性侵。Ａ女從頭
      到尾均未陳述其內、外褲如何被脫掉，顯屬誣告。
十三、刑事警察局鑑定報告從Ａ女體內採集的陰道抹片，並未發
      現精子細胞；第一時間擦拭用的衛生紙雖有精液但無精子
      ，均證明非被告所有。因為被告是有精子的人，Ａ女提出
      的棉棒屬於人工塗抹的偽證等語。
參、認定犯罪事實的證據及理由
一、Ａ女於警詢所為被告曾與之性交的陳述可以採信：
（一）Ａ女於警詢供稱：「我昨天下午4 點45分的時候被我雇主
      的先生馮富祥（音譯）性侵害，我都以Sir 來稱呼他（以
      下以先生代替Sir ）」、「平常如果太太她們一家人在家
      的話我就不用過去羅斯福路那邊。因為昨天太太、先生帶
      著兒子回娘家，下午我獨自一人留在家裡（○○區○○街
      00號3 樓）。大約4 點的時候，先生一個人就先回來了，
      他告訴我說太太去木柵打麻將，並要我在5 點10分去太太
      娘家帶兒子回來再搭捷運去木柵找太太。木柵那個地方是
      太太週六、日會去打牌的地方。還說他要去休息，要我4
      點半叫醒他。但我做完家事（大約4 點20分）回到我房間
      的時間，先生已經穿著睡衣睡在我的房間的床上，我有問
      先生；為什麼會在我的房間，但是先生沒有回答，就走出
      我的房間，我看他走了，我就去洗頭、洗澡。因為今天做
      了很多事，洗完之後就只圍著浴巾從浴室走回我的房間，
      其間會經過太太房間，但是會有一個間隔板遮住」、「我
      洗完澡回到房間就穿上衣服，因我房間沒有鎖，才穿完雇
      主就穿著睡衣進來我房間，他問我冷不冷，接著就把我壓
      在床上，我有回他說不冷，並試著推開他，但他就一直說
      『I like you』，又說『要我試試sexual inter course
      』，告訴我那很舒服，我一直跟他說我不要，然後我就一
      直哭，我覺得雇主好像等不及要對我做那件事」、「有插
      入我的陰道裡，有射精，是在體內，後來我去上廁所時，
      也有流出白白、黏黏的東西。他沒有戴保險套」、「是第
      一次。他是用強壓著我的方式對我侵害。但是我一直蹲著
      、躲他、退到牆角，他就很用力把我的雙腿張開就對我性
      侵，我很害怕閉著眼睛，但是手一直想推開他，可是沒辦
      法」、「只有先生一人。沒有使用工具及藥劑」、「先生
      有叫我去洗乾淨。昨天晚上我已經去馬偕醫院驗傷，有二
      件內褲都留在證物盒裡」、「（你有無受傷過？）沒有」
      、「大約下午5 點10分先生的兒子我有去太太的娘家接他
      回來，之後7 點先生跟他兒子就出門去了。我大概是7 點
      15分左右離開雇主家裡，期間都沒有接到雇主打電話聯絡
      我。我有打電話給我女性朋友Roxanne Belonio 跟她說這
      件事，後來才找到勞工中心的工作人員。」等語（偵卷13
      -18 ）。
（二）Ａ女於警詢敘述被告穿著睡衣睡在Ａ女房間的床上，之後
      被告於Ａ女浴畢回房時，穿著睡衣進入Ａ女房間，問Ａ女
      冷不冷，就將Ａ女壓在床上，且一直說「I like you 」
      、「要我試試sexual intercourse」，告訴Ａ女那很舒服
      。Ａ女就被告求歡、要求性交的過程皆具體、詳細描述。
（三）Ａ女並非指訴被告以強暴、脅迫或違反Ａ女意願的方式與
      Ａ女性交，而是敘述被告利用暗示、勸誘、說服的方式求
      歡。參酌Ａ女受僱於被告住處工作、與被告夫妻2 人共同
      生活，被告自稱是大學教授、知名政治人物，因此Ａ女陳
      述被告所使用的求歡方式，符合情理並無矛盾。
（四）Ａ女所謂的「床」，僅為房內牆角地板上放置的床墊，有
      現場照片可憑（偵卷二593 、594 ）。
      Ａ女供述：「…我一直蹲著、躲他、退到牆角，他就很用
      力把我的雙腿張開就對我性侵。」因此，行為地點是在Ａ
      女房內牆角的床墊上。
      雖然被告及辯護人均辯稱：「Ａ女自稱躲在牆角，用蹲的
      姿勢被性侵，在科學上此姿勢及所處位置，性器官根本無
      法接觸而為性侵。且告訴人Ａ女從頭到尾都沒說她內、外
      褲如何被脫掉，顯屬誣告。」等語。
      經查：
      Ａ女如上指訴：「…我一直蹲著、躲他、退到牆角，他就
      很用力把我的雙腿張開就對我性侵，我很害怕閉著眼睛，
      但是手一直想推開他，可是沒辦法。」等語，意指Ａ女是
      利用「蹲著」或「躲」的方式，閃避被告圖謀對其性交的
      舉措，直到被逼至牆角無法躲避為止。
      被告對Ａ女性交時是以雙手用力張開Ａ女雙腿，Ａ女並未
      陳述被張開雙腿後，仍維持「蹲姿」直至性交結束。
      被告及辯護人辯稱「蹲姿」未能性交等語，刻意扭曲事實
      ，不足採信。
（五）被告對Ａ女性交之時，Ａ女因害怕而閉眼，但是手一直「
      想」推開被告。可證Ａ女感受被告將對其性交，已將眼睛
      閉合，但畏懼於被告的權勢關係，一直「想」推開被告，
      卻未實際以客觀舉動表達抗拒。
      Ａ女為外國人，對於受被告權勢性交情節於我國接受警詢
      ，陳述或有未盡完全，但所述合於情理；況且關於實際性
      交的各項細微動作，涉及問案者當時提問的深度、廣度，
      並非Ａ女匿而不答。
      於警詢，Ａ女既明確指述遭被告以性器接合方式性交的構
      成要件事實，並經馬偕醫院進行相關採證、檢驗，則性交
      過程中「脫褲方式」等細節提問或深入追問與否，屬於視
      個案情況而定的詢問，難認為故意疏漏。被告執此主張Ａ
      女誣告等語，顯然無據。
（ 六）Ａ女於警詢陳述：「被告曾多次趁人不注意或是沒人在
      的時候偷摸Ａ女胸部，也曾告訴Ａ女說喜歡她；並且跟Ａ
      女說：不要告訴任何人，尤其是我太太，否則就把妳送回
      去。性交後被告囑Ａ女沖洗身體，並在晚上7 時許給Ａ女
      新台幣1 千元給Ａ女吃晚餐，經Ａ女婉拒，而改稱給Ａ女
      過年的紅包。」等語（偵卷14-16 ）。
      Ａ女不僅具體描述被告求歡的方法，且就被告先前對其騷
      擾以及事後安撫、利誘行為也均能具體描述，所述符合情
      理並無矛盾。
（七）證人即醫師黃文助於偵查及原審證稱：「其從事婦產科醫
      師業務已4 年有餘，就性侵害案件處理，於執業期間接受
      馬偕醫院及婦產科醫學會提供的訓練，臨床上已親自處理
      過一定數量的案件；93年1 月23日是收到疑似性侵害案件
      的檢傷通知，Ａ女由馬尼拉辦事處人員陪同前來，其先進
      行問診，Ａ女以英文表示下午4 點45分在雇主士林的住處
      被迫發生性行為。因Ａ女有用英文講出雇主姓名，但是其
      不知道Ａ女雇主的中文姓名如何寫，所以才寫「雇主」；
      接下來做採證的工作，打開採證盒，打開裡面白報紙請她
      在上面抖動，並且請她將帶來的褲子及目前所穿的褲子留
      當證物，再請她上檢查台梳她外陰部毛髮，檢視外陰部狀
      況、用陰部擴張器檢視病患內陰部狀況、使用棉棒採集內
      陰部及子宮頸的檢體，做細菌培養，並採集肛門、口腔的
      檢體，然後請病患把指甲剪下來留在證物盒，接下來採取
      血液及唾液的檢體；Ａ女外陰部處女膜9 點鐘方向有新鮮
      裂傷，當時檢視時有看到傷痕有出血的現象等語（原審94
      年5 月17日審判筆錄、偵卷190-195 ），並有馬偕醫院受
      理疑似性侵害事件驗傷診斷書、急診病歷（影本）可憑（
      偵卷45-51 ）。
      依證人黃文助如上證詞得知，證人為受過專業訓練的婦產
      科醫師。93年1 月23日處理Ａ女到院急診，確認Ａ女外陰
      部處女膜9 點鐘方向有出血現象的新鮮裂傷，並蒐集證物
      、採集Ａ女身上檢體，並無違規可言。
      被告及辯護人辯稱：處女膜的新鮮裂傷不應出現於9 點鐘
      方向等語，核屬個人臆測之詞，無可採信。
（八）刑事警察局93年5 月21日刑醫字第0000000000號鑑驗書檢
      驗結果記載：「被害人內褲（紫色）、被害人內褲（橘黃
      色）上斑跡以O-Tolidine血跡反應法檢測結果，均呈陽性
      反應，結論為含有血跡。」（偵卷701-703 ）。
      此鑑定結果核與證人黃文助前述證詞及馬偕醫院受理疑似
      性侵害事件驗傷診斷書記載相符。而由Ａ女外陰部處女膜
      9 點鐘方向有新鮮裂傷的情形觀之，核與Ａ女於警詢陳述
      當天下午遭被告性侵害的情形相符。
（九）刑事警察局93年2 月10日刑醫字第0000000000號鑑驗書鑑
      驗結論記載：「被害人陰道棉棒精子細胞層與被告
      DNA-STR 型別相同；被害人內褲（紫色）、被害人內褲（
      橘黃色）、白色毛巾標示處精子細胞層與被告DNA- STR型
      別相同；被害人內褲（紫色）、被害人內褲（橘黃色）、
      白色毛巾標示處上皮細胞層與被害人DNA-STR 型別相同。
      」（偵卷36、37）
      得證Ａ女提出的2 件內褲及白色毛巾，確實是Ａ女所穿著
      及使用，且其上留有被告的精子細胞。鑑驗結果並顯示Ａ
      女於陰道檢出被告的精子細胞。
      參酌證人黃文助醫師於原審結證：「鑑驗證物『陰道棉棒
      』檢體是採自Ａ女陰道深處和子宮頸，從陰道口到子宮頸
      的深度約7-9 公分，陰道深處的位置也差不多。」等語（
      原審審理卷219 ）。
      核與Ａ女指陳：「被告生殖器有插入其陰道，並在陰道內
      射精。」等語相符，可以採信。
（十）雖然被告質疑：「刑事警察局對於關鍵證物棉棒，竟然沒
      有按照規定同時檢驗血跡以及Ａ女的上皮細胞，因而無法
      保證這項證物的純淨性與合法性；意即無法保證證物沒有
      受到污染，當然結果難以採信。」等語。
      並稱：「被害人陰道棉棒」檢體採自Ａ女陰道內，理論上
      必存有Ａ女之上皮細胞，聲請再送刑事警察局鑑驗。」
      並質疑證人黃文助醫生的鑑定報告，辯稱：「根據政府規
      定，性侵害案件，醫生檢驗的標準程序，應該包含對精蟲
      活動力的檢驗但黃醫生並沒有做此檢驗，因而結果不足採
      信。」並據以請求向馬偕醫院函詢Ａ女的陰道棉棒曾否進
      行「精液游動檢查或酸性磷酸檢查」。辯稱：「根據急診
      病歷，醫師所畫Ａ女的處女膜仍完整存在，僅在9 點鐘方
      向有一小裂痕，若確有性侵害怎能還是處女。又根據醫學
      網站，性行為從上而下，則處女膜裂痕應該是5 、6 點鐘
      方向，不可能是9 點鐘方向，也證明非性侵所致。根據醫
      師證實，Ａ女處女膜的裂痕，檢驗時看到仍有出血現象，
      根據科學事實正常凝血時間頂多10分鐘，足以證明是Ａ女
      就醫前10分鐘所為傷害，而非6 小時前性侵害所致。
    根據醫師診斷結論，中文印上『空欄』二字，並未證實性
      侵害，英文所載R/O Rape，這代表Rule Out，亦即『排除
      性侵害』之意。
    Ａ女兩條內褲精斑面積相同，隔了6 個小時，怎可能有此
      情形；又精斑形狀，並非從體內流出應有的直線形，而是
      斷斷續續的湖泊形；及精斑位置並無在陰道口的正中央，
      反在上下二端很大的塗抹痕跡，證明純為人工塗抹所致。
    刑事警察局鑑定報告從Ａ女體內所採陰道抹片，並未發現
      精子細胞，第一時間擦拭用衛生紙雖有精液但無精子，都
      證明非被告所有，因為被告是有精子的，Ａ女提供的棉棒
      上同屬人工塗抹的偽證。」等語。
    審酌下列事證，認定被告上述各項辯解，均不足採為有利被
    告的認定：
１、證人黃文助與Ａ女及被告並無故舊恩怨，且為受過專業訓練
    的婦產科醫師。就性侵害案件處理，於執業期間接受馬偕醫
    院及婦產科醫學會提供的訓練，於臨床上並已親自處理過一
    定數量案件，已如前述。其採集檢體、檢驗等作為本於其專
    業性，得值信任。
    「被害人陰道棉棒」為馬偕醫院黃文助醫師所採集，並無造
    假的可能；而被告曾於上訴審當庭檢視採集內陰部及子宮頸
    的棉棒，表示「陰道棉棒並沒有發現血跡」等語。
    足以證明證人黃文助使用陰部擴張器為輔助，再以棉棒採集
    Ａ女內陰部及子宮頸檢體，因裂傷出血部位在處女膜（即陰
    道口附近），故陰道棉棒沒有發現血跡，正與事實相符，即
    無再檢驗血跡以及Ａ女的上皮細胞的必要。
    「被害人陰道棉棒」上精子細胞層既經證實與被告DNA-STR
    型別相同，已如前述。被告聲請向馬偕醫院函詢Ａ女的陰道
    棉棒曾否進行「精液游動檢查或酸性磷酸檢查」，即無調查
    必要。
２、依馬偕醫院驗傷診斷書記載：「在驗傷解析圖上勾勒及書寫
    處女膜3 、5 點鐘方向陳舊性裂傷：處女膜9 點鐘新鮮裂傷
    ；在檢查結果陰部欄位有書寫處女膜3 、5 點鐘方向陳舊性
    裂傷、9 點鐘新鮮裂傷。」
    馬偕醫院急診病歷並繪製處女膜圖形，標示及書寫陳舊、新
    鮮裂痕傷。
    本院更一審曾函詢馬偕醫院經函覆：「據檢查結果判斷病患
    應非處女。其原因如下：病患於醫師問及個人過去史中，表
    示於兩年前即發生過性行為。經檢查病人處女膜，有陳舊性
    裂傷」等語，有96年4 月20日馬院醫婦字第0000000000號函
    可憑。
    被告辯稱：鑑定意旨顯示Ａ女還是處女等語，徒憑己意曲解
    事實，無可採信。
３、被告引據醫學網站的論述辯稱：「若性行為從上而下，則處
    女膜裂痕應該是5 、6 點鐘方向，不可能是9 點鐘方向。」
    等語。
    而被告所提該醫學網站並記載（更一審卷二96年10月26日刑
    事聲請調查證據狀附件二）：處女膜破裂的方向，本可能因
    性行為次數、性交的體位、插入的方向及行為粗暴與否，造
    成其他不同方向的裂傷。被告斷章取義的辯詞無可採信。
４、輕微的傷口出血在短暫時間過後固然會自行凝血，此為一般
    通識；但傷口在持續被扯動、碰觸、按壓等壓迫情形下即可
    能再出血，凝血時間並無法依正常情形判斷。
    性交後被告曾責令Ａ女沖洗身體、外出接回被告的小孩、Ａ
    女接續離家尋求友人協助、前往醫院接受檢查，其身體均非
    維持靜止狀態，自可能因期間激烈動作或檢查等行為，致處
    女膜的新鮮裂傷等受壓迫，而再度出血，凝血情況自難以正
    常情況相提併論。
    參酌證人王寶瑩於偵查中曾經結證：「1 月23日晚上9 時20
    分左右，接到辦事處代表電話，表示Ａ女朋友電請協助，其
    回電相約在馬偕醫院見面。到達醫院時其就協助掛號、驗傷
    。」等語。則Ａ女在被告所辯就醫接受檢驗前10分鐘許，一
    直處於有客觀第三者，證人王寶瑩陪同的情況下，被告辯稱
    Ａ女於此時機自行弄傷陰道以致流血等語，純屬臆測，不可
    採信。
５、Ａ女遭被告性侵害，於清洗外陰部前後穿著的兩條內褲，均
    有血跡反應。足證Ａ女處女膜9 點鐘方向的新鮮裂傷，確為
    遭被告性侵害所造成。
    被告僅以正常凝血時間頂多10分鐘，辯稱：「Ａ女於醫前10
    分鐘自行弄傷，而非6 小時前性侵害所致。」等語，無可採
    信。
６、驗傷診斷書臆斷欄，致傷的可能原因並非如被告所辯只印「
    空欄」二字；而是未填載。被告以之推論醫師已認定沒有性
    侵，並非事實。
    參酌急診病歷記載及本院更一審函詢馬偕紀念醫院所得函覆
    ：「急診病歷上所寫R/O Rape之涵意為「疑似性侵害」。
    因醫護人員於事件發生時並不在現場，也無目睹事件發生經
    過，而依病患就診時主訴及醫師問診，將病人列入疑似性侵
    害個案，而開採證盒加以採證。」等語，有96年4 月20日馬
    院醫婦字第0000000000號函文可證。
    被告辯稱：「R/O Rape」意即「排除性侵害」等語，無可採
    信至明。
    被告於曾於更一審聲請再函詢台北榮民總醫院及陽明醫院暨
    醫策會查明R/O 的涵意，核無調查必要。
７、被告雖仍辯稱：「Ａ女兩條內褲精斑面積相同，隔了6 個小
    時，怎可能有此情形。卷證顯示精斑形狀並非從體內流出應
    有的直線形，而是斷斷續續的湖泊形。精斑的位置並未在陰
    道口的正中央，反在上下兩端很大的塗抹痕跡。證明純為人
    工塗抹所致。」等語。經查：
（１）Ａ女於警詢供稱：「我洗完澡回到房間就穿上衣服，因我
      房間沒有鎖，才穿完雇主就穿著睡衣進來我房間，他問我
      冷不冷，接著就把我壓在床上…。」、「先生有叫我去洗
      乾淨…。」等語。
      證人Soledad 於偵查證稱：「有請Ａ女回家拿穿過的內褲
      。」等語（偵卷397 ）。
      證人黃文助醫師於偵查證稱：「問診時Ａ女稱遭性侵害後
      有清洗外陰部（偵卷192 ）。其將Ａ女帶來的褲子及目前
      所穿的褲子留當證物（偵卷193 ）。」、並於原審證稱：
      「（有檢查受驗人脫下的內褲？）我有看一下，她自己還
      有帶一件內褲」、「她自己穿的那一件和帶來的那一件都
      放在證物盒。」等語（原審94年5 月17日審判筆錄）。
      足認上述兩條內褲均曾穿著於Ａ女身上，僅相隔清洗的時
      間而已，並非被告所稱「相隔6 小時」。
（２）被告辯稱：「Ａ女第一條內褲若為性侵害前所穿，怎麼會
      有精斑及血跡？Ａ女下午5 時正至5 時零9 分與朋友打電
      話，然後即出門接小孩，而被告於下午4 時52分與助理通
      電話，中間只隔8 分鐘，焉有足夠時間洗好澡、穿好衣服
      。」等語。
      經查：Ａ女的房間與浴室有所距離，被告對Ａ女性交之後
      ，Ａ女將原衣褲穿上前往浴室，清洗後再更換新內褲，於
      情於理均無違背。
      Ａ女於受性侵害前已經沐浴完畢，於性交後清洗外陰部，
      即將新內褲換上，其時間本可在數分鐘，甚至數10秒內完
      成，且先後穿著的內褲均可能沾染甫遭被告性侵害結束，
      留存於Ａ女體內，因陰道自淨作用而逐漸排出的精液等體
      液，事為當然。
（３）本院更一審曾就兩條內褲再函請法務部調查局鑑定，經以
      96年6 月7 日調科肆字第00000000000 號函覆：「受驗米
      黃色與淡紫色女用內褲兩件，噴檢後，均出現深紫色（精
      斑陽性）分布於內褲褲底區域，分布區域均約略呈西洋梨
      型。深紫色（精斑陽性）呈現大致呈邊界模糊的形狀，未
      見顯著的邊或角。」等語。
      足證精斑均分佈於陰道出口附近的內褲褲底區域。函覆所
      稱分布區域均約略呈「西洋梨型」，與被告辯稱的「橢圓
      形」相似（96年12月25日被告刑事答辯與陳述狀19第2行
      ）。
（４）參照被告庭提刑事警察局網站關於精液證明之說明：性交
      後留存於陰道壁的精液並非平均附著，且精液內精子數量
      及分布，並非有一定的標準或濃度…。遺留在陰道內的精
      液被洗掉或受陰道自淨作用甚快就消失。則遺留在陰道內
      的精蟲，留在陰道下部者較快被陰道下部的弱酸性分泌液
      殺死；留在陰道上部者，因陰道上部的分泌液為弱鹼性，
      故可遺留3 至4 日。」（上訴卷244 、245 ，檢察官及辯
      護人均未爭執）。
      Ａ女穿著前述兩條內褲的時間，均緊接近Ａ女遭被告性侵
      害結束之時，均可能沾染留存於Ａ女體內自陰道逐漸排出
      的精液等體液，已如前述。
      雖然Ａ女穿著第一件內褲的時間很短，性侵害結束後至浴
      室清洗止；但當時積存於陰道內的精液量最多，可能流出
      較快；而第二件內褲穿著的時間較長，自清洗後穿上至前
      往馬偕醫院接受黃文助醫師採證時脫下止；但此時陰道內
      精液量已減少，但仍然會因陰道自淨作用而自體內排出。
      則先後兩條內褲各沾染精液的量顯無從據以比較、評斷。
      被告只以相隔6 小時，兩條內褲精斑的面積不可能相同等
      語置辯；但上述兩件內褲的穿著時間並無相隔6 小時的事
      實，被告如上辯解無從憑信。
      被告另辯稱：「精斑不可能形成湖泊狀，依醫學網站證明
      精液若從體內流出，必然會有邊界。調查局鑑定報告所載
      「深紫色（精斑陽性）之呈現大致呈邊界模糊之形狀，未
      見顯著之邊或角。」主張是Ａ女人工塗抹等語；然精液自
      女性陰道流出，通常混合女性自身的體液、分泌液，相對
      稀薄於被告所辯Ａ女是以被告用過的保險套取出的精液塗
      抹。人工塗抹反而因精液濃稠度較高而吸附力強，以致於
      內褲上因毛細現象擴散不明顯，顯然更易形成明顯的邊界
      。
      足證被告辯稱：「調查局鑑定報告記載「深紫色（精斑陽
      性）之呈現大致呈『邊界模糊』之形狀，『未見顯著之邊
      或角』。」等語，即是Ａ女取被告用過的保險套內的精液
      ，人工塗抹的證明。」等語，不可採信。
（5）本院更一審就Ａ女穿著的兩條內褲先後函請法務部調查局
     、國立台灣大學醫學院附設醫院鑑定其上精斑是否為人工
     塗抹。經分別函覆：「送驗內褲精斑形狀，因缺乏其他佐
     證，無法研判是否為人工塗抹（法務部調查局）。」、「
     貴院函列之鑑定事項，並無法由醫學檢查或檢驗加以判別
     ，故而本院無法受託辦理（台大醫院）。」等語，有法務
     部調查局96年6 月7 日調科肆字第00000000000 號、國立
     台灣大學醫學院附設醫院96年11月12日校附醫密字第00000
     00000 號函可證。
     被告憑空臆測而為如上「人工塗抹」的辯解，並無證據足
     以支持，自不足採為被告有利的認定。
８、被告辯稱：「Ａ女塗抹精液於陰道、內褲；刺傷自己的處女
    膜以誣陷被告。」等語，經審理，認定不可採信：
    於Ａ女陰道深處及子宮頸部位採證驗得被告的精子細胞，已
    如前述。
    從Ａ女陰道採得被告精子於如上部位，足認被告曾與Ａ女性
    器接合，並在Ａ女陰道深處射精。
    本院上訴審曾就送請鑑驗的相關檢體，包括Ａ女內褲兩件、
    陰道棉棒等物，是否除了鑑驗被告及Ａ女的DNA 型別外，並
    鑑驗檢體內有無第3 人的上皮細胞層DNA 型別一情，函詢刑
    事警察局。獲函覆：「被害人紫色內褲、被害人橘黃色內褲
    、白色毛巾標示處及被害人陰道棉棒，經DNA- STR 檢測結
    果未發現第3 人之上皮細胞層DNA 型別。」有95年1月12日
    刑醫字第0000000000號函、95年3 月9 日刑醫字第00000000
    00號函可證（上訴卷131 、155 ）。
    參酌Ａ女陰道棉棒檢體採樣自Ａ女陰道內，而該陰道棉棒經
    鑑驗，精子細胞層與被告DNA-STR 型相同，且未發現第3人
    的上皮細胞層DNA 型別。
    因此，Ａ女陰道內除Ａ女及被告的DNA 型別外，並無第3人
    的DNA型別，例如被告配偶或被告所辯Ａ女的另一名男友。
    縱如被告所辯，充其量塗抹的範圍也只能及於Ａ女手指能觸
    及之處，無可能深及子宮頸與陰道深處；何況，以手指沾染
    精液伸入陰道，就算再如何深入，手指上的精液必因碰觸到
    陰道壁而留在距離陰道口的淺處，不可能有機會將精液塗抹
    在子宮頸與陰道深處。
    證人黃文助醫師，處理過一定案件量的專業婦產科醫師，在
    無預設任何偏頗立場下，尚須以以陰道擴張器輔助，才能採
    集到Ａ女陰道深處及子宮頸的檢體；Ａ女若自行以手指塗抹
    精液，當無可能得以在Ａ女陰道深處、子宮頸採得被告的精
    液。
    依據上述證據及說明已足以排除Ａ女以被告辯解的方式誣陷
    被告的可能性。
    而多種疾病，包括性病、愛滋病均可透過精液傳染；將精液
    塗抹於女性陰部並可能因此受孕，均為一般正常成年人可知
    的常識。
    Ａ女23歲未婚，殊難想像Ａ女會為了不一定成功的誣陷勒索
    計畫，而甘冒受孕、染病甚至死亡的風險；況且，2 件內褲
    經刑事警察局鑑定，均有Ａ女的血跡及被告的精子細胞，已
    如前述。Ａ女若真如被告所辯以手指塗抹被告的精液於Ａ女
    陰部，再穿上內褲，理當只有一件內褲上沾有被告精液。Ａ
    女持以向司法機關誣告即已足，無需大費周章將被告精液塗
    抹於另一件內褲上，甚至還另外塗抹於毛巾、衛生紙，再傷
    害自己的處女膜；卻又先行清洗外陰部，甚至於尋求友人
    Soledad 協助時，猶不知要提出另一件內褲與衛生紙，還有
    賴Soledad 提醒才返回住居處拿取。
    足見Ａ女於被告行為後根本不知道要保全證據。Ａ女於警詢
    供稱遭被告性侵害的陳述，可以採信且足以排除被告辯稱Ａ
    女誣告的可能性。
９、被告及辯護人辯稱：「Ａ女於警詢筆錄未曾提及有「白色毛
    巾」及「擦拭下體衛生紙」等物，且士林分局處理妨害性自
    主案件清單上疑似性侵害案件證物盒檢體項目欄及備註欄中
    ，均未見「白色毛巾」及「擦拭下體衛生紙」的記載，主張
    上述證物可能是違法取得。」
    並稱：「員警劉義龍於94年5 月23日職務報告書記載：「筆
    錄約於93年1 月24日3 時10分製作完畢，女警即將證物『一
    一封箱點交』予我，且上述案件清單記載的內褲檢體數量與
    送驗內褲檢體數量不符，涉有違法。」等語。
    經查：員警劉義龍雖曾陳述：女警將證物「一一封箱點交」
    ，並未提及有無將醫院檢驗時已裝入證物盒或證物袋內的物
    品再逐一開啟、清點。
    經本院上訴審就上述事項函詢士林分局，獲函覆：「證物盒
    係本分局後港派出所警員劉義龍至臺北市政府警察局中山分
    局中正二派出所向女子警察隊警員黃惠萍、黃碧香具領，該
    證物業已封存，並未開啟觀看逐一清點詳記，且原封不動送
    往刑事警察局化驗。對於記載事項『被害人內褲檢體一件』
    係指被害人內褲檢體證物袋一件，內裝證物內褲幾條無法得
    知，因該證物袋已經封袋。至於『白色毛巾』及『被害人擦
    拭下體衛生紙』已記載於疑似性侵害案件證物盒檢體項目：
    其他檢體一件。因該證物係由被害人於馬偕醫院看診時提供
    ，也已封存證物袋。無法點交毛巾幾條、衛生紙幾張，也就
    未記註於備註欄內，遂記載於其他檢體一件。」有士林分局
    95 年4月25日北市警士分刑字第00000000000 號函暨員警劉
    義龍職務報告書可憑（上訴卷207 、208 ）。
    因此，上述檢體是由Ａ女於馬偕醫院就診時提供、員警劉義
    龍具領的數量與送驗數量，均相符的事實，可以認定。
10、至於送鑑證物「被害人血漬紗布」未予鑑定部分，經本院上
    訴審函詢刑事警察局，該局函覆：於「疑似性侵害案件證物
    袋」中的『被害人血漬紗布』為Ａ女到醫院採證時由醫生採
    取的『被害人血液』當場分裝而得。因血液不宜長時間保存
    ，而以血漬紗布作為長時間保存之用，二者為同一來源。本
    局於鑑驗性侵害案件，若同時送檢被害人血液及血漬紗布，
    當以檢驗被害人血液為優先；如無特殊原因，被害人血漬紗
    布毋須鑑驗。」有95年4 月14日刑醫字第0000000000號函（
    上訴卷203 ）可憑。
    因此，「被害人血漬紗」未重疊鑑定，與本案並無影響。
11、被告雖一再對於刑事警察局95年4 月14日刑醫字第00000000
    00號函記載：「『被害人陰道抹片』部分，『以顯微鏡檢測
    ，未發現精子細胞』；『被害人擦拭下體衛生紙』部分，『
    衛生紙斑跡，以O-Tolidin 血跡檢測法檢測結果，呈陽性反
    應。以酸性磷酸酵素法檢測結果，呈陽性反應。以顯微鏡檢
    測，未發現精子細胞。經分離精子細胞層與上皮細胞層抽取
    DNA 檢測，上皮細胞層DNA-STR 型別與被害人相符，精子細
    胞層未檢出型別』。」等內容辯稱：「O-Tolidin 血跡檢測
    法及酸性磷酸酵素法均是用於檢測精液，既呈陽性反應，足
    認上開衛生紙上存有精液。有精液而無精子細胞，該精液檢
    體應來自『無精蟲症』患者或結紮後男子。因被告既非無精
    蟲症患者，亦未曾結紮，可見該『被害人擦拭下體衛生紙』
    上顯存有被告以外男子的精液。Ａ女指稱：被告生殖器插入
    其陰道，並在陰道內射精等語，顯屬不實」、「刑事局鑑定
    報告從Ａ女體內所採陰道抹片，並未發現精子細胞。第一時
    間擦拭用衛生紙雖有精液但無精子，都證明非被告所有，因
    為被告是有精子的。Ａ女提供的棉棒上同屬人工塗抹的偽證
    。」等語。經查：
（1 ）性交後留存於陰道壁的精液並非平均附著，且精液內精子
    數量及分布，並非有一定標準或濃度。陰道抹片的檢驗結果
    ，受採集的程序、部位、所採集到的精液濃度影響。遺留在
    陰道內的精液被洗掉或受陰道自淨作用會逐漸消失，則遺留
    在陰道內的精蟲，留在陰道下部者較快被陰道下部的弱酸性
    分泌液殺死；留在陰道上部者，因陰道上部分泌液為弱鹼性
    ，故可遺留3 至4 日，有被告提出的刑事警察局網站關於精
    液證明之說明可憑（上訴卷244-245 ）。
    「Ａ女陰道抹片」經顯微鏡檢查未發現精子細胞，極為可能
    因採證時距受害時已隔6 個小時，遺留在Ａ女陰道下部的精
    液「被洗掉」或受陰道「自淨作用」，而流出陰道沾附於Ａ
    女的兩件內褲上；也可能當初採集自Ａ女陰道下部的精液，
    而該部位精液內的精蟲已被陰道下部的弱酸性分泌液殺死，
    或剛巧採集到內無精蟲的精液檢體。因而有上述未發現精子
    細胞的鑑驗結果。
（2）由於該「Ａ女陰道棉棒」經分析其DNA-STR 型別，除被告
     及Ａ女之外，並未發現有第三人型別存在（上訴卷155 ，
     刑事警察局95年3 月9 日刑醫字第0000000000號函）。「
     Ａ女陰道抹片」與「Ａ女陰道棉棒」是同時由馬偕醫院黃
     文助醫師採集。以黃文助醫師與Ａ女及被告並無故舊恩怨
     ，且為處理過一定案件量的專業婦產科醫師而言，該「Ａ
     女陰道抹片」與「Ａ女陰道棉棒」應均是黃文助醫師自Ａ
     女陰道內採集，無造假的可能。
     既然「Ａ女陰道抹片」所採集的精液檢體與「Ａ女陰道棉
     棒」採集者同源，且「Ａ女陰道棉棒」精子細胞層鑑驗的
     結果與被告的DNA-STR 型別相同，則「Ａ女陰道抹片」的
     精液檢體應排除來自「無精蟲症」患者或結紮後男子的可
     能性。
     同理，「Ａ女擦拭下體衛生紙」雖鑑驗結果「呈陽性反應
     」。以顯微鏡檢查未發現精子細胞，經分離精子細胞層與
     上皮細胞層抽取DNA 檢測，上皮細胞層DNA-STR 型別相同
     與Ａ女相符。精子細胞層未檢出型別」；但精液內無精蟲
     的情形已如上述，而精子細胞層未能檢出型別，則可能是
     經Ａ女「瞬間」擦拭（非如兩件內褲，有較長時間均穿著
     於Ａ女身上）射入陰道內部含精蟲的精液尚未流出，僅取
     得被告性器官抽插時殘留於Ａ女外陰部的精液，或Ａ女所
     稱事後曾如廁擦拭尿液，以致沾附於衛生紙的精液量太少
     ，而未能檢出型別。
     並無證據足以證明本案存在第三者「無精蟲症」患者或經
     結紮的男子。上述函覆也不足反證被告否認對Ａ女性交的
     真實性，更不足以作為被告辯稱內褲、陰道棉棒等檢體是
     Ａ女人工塗抹的論證基礎。
（3）被告及辯護人於本院更一審曾請求再函詢刑事警察局，就
     上述95年4 月14日刑醫字第0000000000號函，說明Ａ女「
     陰道抹片」，是否曾檢驗「精液反應」或「精子細胞層」
     ，並說明所載「以酸性磷酸酵素法檢測結果，呈陽性反應
     」所謂「陽性反應」是否是針對有無精液所做的肯定結果
     ？對此等關於「被害人陰道抹片」、「被害人擦拭下體衛
     生紙」上有精液無精子細胞等同類問題反覆爭執。基於如
     上事證及說明，該部分事證已經釐清並無調查必要。
二、被告提出Ａ女事後於本案行為之後1 年，94年1 月24日，在
    菲律賓馬尼拉市公證具結的證詞（被證四、五；外置於「94
    年3 月10日陳報狀」袋），辯稱上述Ａ女經菲律賓馬尼拉市
    公證具結的證詞足以證明Ａ女承認本案是誣陷被告等語。
    經查：
    如上1 年後提出的證詞竟與被告自偵查以來的辯解如出一轍
    ，顯不足以作為有利於被告的論據：
（一）前述證詞僅能證明Ａ女確曾於本案行為1 年後，在菲律賓
      馬尼拉市公證處為如上陳述，並不足以擔保陳述內容的任
      意性及可信性。
（二）Ａ女之所以在菲律賓為此項陳述，實為被告透過友人韓崇
      智，經由相關人脈在菲律賓尋得Ａ女，而安排於94年1 月
      24日前往菲律賓馬尼拉市公證處。
      整個過程雖然被告並未在現場，但被告的友人韓崇智全程
      陪同。此份證詞文書資料，是在Ａ女已取得新台幣（下同
      ）80萬元現金，返回菲律賓之後，經與被告一方人員接觸
      ，在被告方面人員全程在場的情況下製作而成。
      可認Ａ女獲得一大筆金錢後，已不願再與本案有所牽扯；
      加以被告是本案利益衝突最大的一方當事人，在面對被告
      友人在場的壓力下，難以排除Ａ女虛偽陳述的高度可能性
      。
（三）Ａ女於菲律賓陳述：因常受被告之妻彭業萍責罵，雙方多
      有口角爭執與誤會，因此在朋友的影響與指導下，設計陷
      害被告。並陳述是自被告臥房浴室取得保險套，然後用自
      己手指塗抹，並用指甲尖端碰觸陰部，形成陰部流血，之
      後就提出控告等語。
      然而Ａ女如上陳述不論誣陷的動機、情節，不僅與其之前
      於警詢的陳述完全不同，且與卷內相關證據不相符，自不
      足採信；甚至竟與被告向來辯解中，被告以一己懷疑揣測
      的情節完全相符，宛如照著被告的辯解覆誦。
      顯然Ａ女這份具結證詞已受被告一方人員污染，具有合理
      懷疑可認是被告一方人員提供關於被告辯述的「事發經過
      」要求Ａ女陳述。
（四）具結證詞第7 點提及：「本人雇主之丈夫的雙胞胎女兒以
      及她們的朋友，也可做為本人雇主之丈夫無辜之證人。因
      為她們在2004年1 月23日都在本人雇主的家中。還有，本
      人記得在5 點左右，本人雇主之丈夫當時忙於跟他朋友打
      電話，本人也忙於打很多電話，這些電話紀錄均可證明，
      他完全沒有強暴本人，那天下午根本沒有任何事情發生。
      」等語，此段陳述的情節也竟與證人馮復華、馮國華、張
      蘭石、陳鵬仁及陳蔭華證述的情節如出一輒。
      而依據客觀存在的通聯紀錄，已足以說明上述證人的證詞
      不實（詳後述）；而遠在菲律賓的Ａ女竟然能作出與被告
      、被告的女兒、友人等人串證的內容相吻合但不符客觀證
      據的陳述。足證Ａ女此份公證證詞與事實不符。
（五）若Ａ女於菲律賓的陳述可信，Ａ女蓄意誣告且處心積慮地
      刮破自己陰道並塗抹具感染性的精液；而竟選擇農曆大年
      初二，一般機關包括馬尼拉經濟文化辦事處均未正常上班
      ，並且被告與家人、女兒及朋友均在場的時、地誣指被告
      性侵害。此份公證證詞的內容、情節顯然不合常理。
（六）Ａ女於菲律賓所為陳述，與其警詢陳述截然不同。Ａ女身
      處國外，具有偽證的動機，且所述情節不僅與常理不合，
      甚至與事實不符；縱檢察官、被告及辯護人均不爭執其證
      據能力，也不足以彈劾Ａ女警詢陳述的證明力。
三、關於Ａ女於急診時向醫師陳述：「不清楚有無射精」的認定
    ：
（一）Ａ女於93年1 月23日晚間，經馬偕醫院黃文助醫師以棉棒
      採集陰道深處及子宮頸部檢體，已經證人黃文助於原審明
      確結證；而該棉棒檢體經刑事警察局鑑驗：Ａ女陰道棉棒
      精子細胞層與被告DNA-STR 型別相同，則有鑑驗書可憑，
      已如前述。
      足見Ａ女陰道深處及子宮頸部有被告的精子存在。核與Ａ
      女於警詢陳述：「被告生殖器有插入其陰道，並在陰道內
      射精」等語相符。
      故Ａ女於急診時雖未為肯定的陳述，並不影響其於警詢陳
      述的證明力與跡證呈現的事實。自難憑此即認為Ａ女警詢
      所為陳述不實。
（二）被告提出Ａ女於菲律賓的陳述，主張Ａ女坦承要陷害被告
      ，故自被告臥房浴室取得被告已使用過的保險套，以自己
      手指塗抹陰部等情，彈劾Ａ女警詢陳述的證明力。
      Ａ女若真如被告的辯解以上述方式捏造證據陷害被告，則
      Ａ女於急診時自得以明確告知醫師被告曾於其陰道內射精
      ，藉此達到誣陷被告目的，自無可能為「不清楚有無射精
      」的陳述。
四、證人Roxanne於原審的證述顯然不實在，不可採信：
（一）證人Roxanne 於原審證稱：「從電視上才得知Ａ女指稱被
      性侵害一事（原審一178 ）。」
      經查：Ａ女於事發後即以行動電話0000000000與Roxanne
      使用的0000000000行動電話聯絡。Roxanne接著以000000
      0000行動電話聯絡證人Soledad（0000000000）。而後Sol
      edad以Roxanne雇主家中市內電話00000000撥打至0000000
      0、00000000馬尼拉經濟文化辦事處等聯繫及Ａ女的求救
      經過，已如前述。
      通話紀錄中相關人，包括Soledad 、王寶瑩均明確證稱：
      「在1 月23日當天因Ａ女求援而知悉Ａ女遭性侵害」；而
      每一通電話都以Roxanne 為樞紐，其中12通電話Roxanne
      都是通話之一方，並有2 通是由Roxanne 雇主家中的市內
      電話撥出。
      當天透過電話聯繫討論應如何幫Ａ女處理的相關人員，唯
      獨證人Roxanne 證稱不知情，事後透過電視報導才得知等
      語，顯然與事實不相符。
（二） Roxanne 並證稱：「當天是因為要買電話卡，晚上7 點
       多打給Soledad 是因為其自己需要，後來又因朋友需要
       才在半夜11點多又打給Soledad 。」等語。然查：
       經公訴人於原審詰問：「93年1 月23日為了解決電話卡
       的問題，花了多少時間與Soledad 聯繫？」、「當天是
       那個朋友急著要電話卡？」等問題，證人Roxanne 皆規
       避答稱：「不記得了」。
       證人Roxanne只是為了買電話卡，即如此一通接著一通撥
       打，非得找到人不可，並且既因緊急買電話卡導致證人
       Roxanne 非得找到Soledad 不可，而證人Roxanne 卻僅
       記得是為了買電話卡，對於是誰急著買電話卡、花費多
       少時間與Soledad 聯絡等情，均不復記憶，顯不合理，
       其證詞的真實性即有可疑。
（三）原審提示通聯紀錄予證人Roxanne 閱覽之後，Roxanne 對
      於93年1 月23日當天是誰以雇主家市內電話撥打至馬尼拉
      經濟文化辦事處、Soledad 有無到證人受雇處協助處理Ａ
      女受性侵害之事、Soledad 有無請求馬尼拉經濟文化辦事
      處的人協助處理、有無因Soledad 與Ａ女出去處理性侵害
      的事情而打電話與Soledad 聯繫等問題均閃躲證詞，均答
      稱：「不記得了」。
      足認證人Roxanne 證詞多所保留，避重就輕，不足採信。
（四）證人Soledad 經由Roxanne 告知，隨即前往Roxanne 受雇
      處，協助打電話給馬尼拉經濟文化辦事處，隨後即陪同Ａ
      女前往馬偕醫院，已如前述。
      因此得以合理推知，因Roxanne 是第一時間幫Ａ女對外聯
      繫之人，當Soledad 陪同Ａ女離開Roxanne 受雇處前往馬
      偕醫院之後，Roxanne 即自22時49分22秒至23時08分59秒
      不斷撥打電話給Soledad ，共6 通，以瞭解後續處理情形
      。
 （五）綜上，證人Roxanne 因畏懼於被告權勢，不敢據實陳述
       。上述證詞顯然不實在，不可採信。其證言不足以彈劾
       Ａ女警詢陳述的證明力。
五、被告辯稱Ａ女於受雇期間，因其妻彭業萍管教嚴厲，雙方多
    有衝突，遂透過仲介業者葉玲芬告知Ａ女可能遭遣返，Ａ女
    因此挾怨報復冀得高額金錢；Ａ女自被告臥室浴室取得被告
    與其妻行房使用的保險套，將被告精液塗抹於Ａ女陰道及兩
    條內褲上，且因指甲尖端碰觸陰部，所以形成陰部流血等語
    ，無可採信，論駁如下: 
（一）Ａ女為被告妻彭業萍名義僱用的監護工，平時由彭業萍管
      理等情，已經證人彭業萍明確結證。因此，Ａ女與被告間
      並無怨隙或糾紛，可以認定，且被告並不否認。Ａ女對被
      告並無誣陷的動機。
（二）證人彭業萍雖於原審證述：「曾於93年農曆年前，因限制
      Ａ女於星期天休假，而與Ａ女發生激烈的衝突。Ａ女甚至
      對其摔門、摔東西，所以有要Ａ女第二天走。事後並曾向
      仲介反應，經討論等過完年後看Ａ女的表現再說。」等語
      （原審94年5 月10日審判筆錄）。
      證人即仲介公司葉玲芬也證稱；「92年11月中旬到12月初
      （即Ａ女居留證93年1 月7 日到期前1 個月），曾向彭業
      萍確認是否幫Ａ女辦理居留證延期。彭業萍於92年12月中
      旬來電反應Ａ女摔東西，當時建議彭業萍先延期再溝通一
      下，如果過完年還不能用就將Ａ女遣返。」等語（原審94
      年5 月10日審判筆錄）。
      經查：
    證人彭業萍與葉玲芬的證詞雖可證明彭業萍與Ａ女曾發生
      爭執；但Ａ女與彭業萍發生爭執的時間應既為92年12月中
      旬，距離本案行為時相隔約1 個多月，時間並非密接，難
      認Ａ女遭彭業萍斥責與本案有因果關係。
    Ａ女為菲律賓籍監護工，其成長背景、生活習慣、處理家
      務的方法或對於勞務條件的認知等或許與雇主彭業萍多所
      不同，彼此間會產生摩擦可以理解；但證人如上證言所述
      爭執的經過縱屬實情，爭執事由也僅是「Ａ女未完全依照
      彭業萍的指示作晚飯遭指責」，此等情節發生於一般雇主
      與外傭之間，事屬平常。其強度難於認定足以引起Ａ女陷
      害被告的動機；況且是採取「塗抹精液於自己陰道內並傷
      害自己處女膜」如此激烈的手段。以Ａ女與彭業萍爭執的
      事由與Ａ女甘冒受孕、染病的風險相較，Ａ女基此動機即
      以此手法誣陷被告的說詞，實屬勉強；更遑論並無證據足
      以證明存在被告已使用過的保險套遭Ａ女取以使用。
（三）Ａ女於92年1 月7 日受雇於彭業萍，93年1 月7 日前需辦
      理下年度展延。雖然Ａ女與彭業萍有所衝突，但已經由葉
      玲芬為Ａ女辦理新年度的展延，已據證人葉玲芬證述屬實
      。
      參酌Ａ女警詢供稱因於菲律賓積欠債務，不想被送遣返。
      則就動機而言，既然Ａ女於93年1 月7 日已能合法繼續留
      在台灣並按月領取薪資，其無誣指被告性侵害，使遭遣返
      之理；何況，Ａ女是經濟上弱者，亟需此份薪水，難以想
      像其對於誣告得有十足的把握、十成的勝算，無畏名義上
      的雇主彭業萍不妥協、和解，反控Ａ女誣告，則Ａ女將面
      臨我國司法的追訴、審判，不僅無法繼續工作賺取薪資，
      甚至可能招致牢獄之災或因違約遭罰款。此對於經濟弱勢
      的Ａ女並無任何好處。難認Ａ女有何誣陷被告的動機。
（四）本案是93年1 月23日晚間約11時許，因Ａ女於馬偕醫院急
      診驗傷，馬偕醫院通報鄰近的中山分局中山二派出所，再
      由派出所人員通知線上警網前往瞭解。此時司法警察才得
      知Ａ女遭被告性侵害等情，有承辦員警即後港派出所警員
      劉義龍製作的職務報告併檢附受理案件記錄表、派出所員
      警工作紀錄簿、刑事案件移送簿、處理妨害性自主案件清
      單、性侵害犯罪事件通報表及性侵害案件初步處理紀錄表
      可憑（原審二124-130 ）。核與證人王寶瑩於偵查的證述
      （偵卷70-72 ）相符。
      本案並非Ａ女直接或透過馬尼拉經濟文化辦事處人員直接
      向警方指訴被告性侵害的犯罪事實。
      若確如被告所辯本案是Ａ女誣陷，則Ａ女既採取如此激烈
      的手段誣陷，理應立即「揭露」上述其所製造的證據，最
      快速時間、利用最快速方法讓司法機關知悉。
（五）Ａ女於93年1 月23日遭被告性侵害後前往警詢時情緒皆處
      於害怕、生氣與哭泣狀態；甚至於警詢，尚未陳述至遭被
      告性侵害的細節，即因情緒激動趴在桌上啜泣。
      被告辯稱：「Ａ女因說謊、惹了大禍才緊張、害怕、顫抖
      且哭泣。」等語。
      然查：Ａ女於警詢所為陳述不僅具體描述被告性侵害的過
      程，對於被告求歡的細節、先前的騷擾、威脅及事後安撫
      、利誘，均得以具體描述。均符合情理並無矛盾，已如前
      述。益證Ａ女並非憑空捏造事實誣陷被告。
（六）證人即馬尼拉經濟文化辦事處菲僑組組長陳文登於偵查中
      及原審證稱：「Ａ女於93年1 月23日打電話請求幫忙，1
      月27日第一次見到Ａ女。當天Ａ女有流眼淚在哭，經詢問
      Ａ女是否需要幫忙，並請Ａ女手寫所發生的事。Ａ女寫下
      她何時去醫院、何時去派出所、何時到菲律賓辦事處，表
      明她要告男雇主性騷擾。而Ａ女住在辦事處宿舍期間，雇
      主彭業萍於1 月27日、28日、29日都有來看她。因彭業萍
      表示要私底下和Ａ女談，並說怕辦事處有錄影或錄音，希
      望辦事處人員能夠出去外面，1 月29日早上，Ａ女就表示
      不告了。其遂協助草擬協議書，經過Ａ女與女雇主確認內
      容後就製作正式的協議書讓雙方簽名。簽完協議書，彭業
      萍有給Ａ女80萬元現金。」
      且證稱：「Ａ女與被告之妻彭業萍私底下談話時，偶而會
      抱在一起哭。」等語（偵卷76-83 、原審一205 、原審94
      年5 月17日審判筆錄）。並有棄權協議書（影本）可憑（
      偵卷86頁）。
      證人彭業萍於原審也證稱：「有交付80萬元予Ａ女（原審
      94年5 月10日審判筆錄）。
      應認Ａ女原擬提出告訴，因與被告之妻彭業萍單獨談話之
      後，態度隨即大逆轉，改為和解不提告，簽立棄權協議書
      ，並因此取得80萬元。
      如果被告果真遭Ａ女誣陷，而當時距離Ａ女所稱遭被告性
      侵害的時間不過6 日，且Ａ女身上所採檢體是否有被告的
      DNA 也尚無鑑定結果，被告或其妻彭業萍自可主張Ａ女誣
      告，靜待司法警察機關調查相關證據以證明被告清白；但
      被告卻不待鑑定結果即接受Ａ女的要求而同意給付80 萬
      元；況且Ａ女於93年1 月29日取得80萬元後，即在被告之
      妻彭業萍協助下向航空公司訂位並由被告之妻給付機票費
      用，於當日搭乘飛機離台返回菲律賓，已據證人彭業萍於
      原審明確證述，並有國泰航空公司台灣分公司旅客搭機證
      明書（影本）（偵卷85）可憑。
      被告既辯稱Ａ女是惡意誣陷，則身為被告之妻彭業萍悲忿
      猶恐不及，豈可能與Ａ女相擁哭泣。
      被告既聲稱未對Ａ女性侵害，是遭Ａ女誣陷，則被告的配
      偶既未興師問罪、蒐證，反而憂心與Ａ女於菲律賓文化經
      濟辦事處商談有錄影或錄音，有違常理。
      被告既主張遭Ａ女誣陷，且自承極其重視榮譽，而竟不待
      鑑定結果證實清白，即匆匆將Ａ女送回菲律賓；非但不等
      水落石出追訴Ａ女誣告犯行，挽回聲譽，反而給付Ａ女80
      萬元。誣陷的辯解顯然與被告事後的舉措不相符合。
六、被告辯稱：「93年1 月23日下午其華齡街住處，共有他、大
    女兒馮復華、二女兒馮國華、兒子馮安華、友人張蘭石及Ａ
    女共6 人在家，根本不可能性侵害Ａ女。」等語。
    基於以下的理由，認定當時僅被告與告訴人Ａ女在家，被告
    此部分辯解不可採信。
（一）Ａ女於警詢明確陳述：「因為昨天太太、先生帶著兒子回
      娘家，下午我獨自一人留在家裡（○○區○○街00號3樓
      ），大約4 點的時候，先生一個人就先回來了，他告訴我
      說太太去木柵打麻將，並要我在5 點10分去太太娘家帶兒
      子回來再搭捷運去木柵找太太。木柵那個地方是太太週
      六、日會去打牌的地方。」符合通常性侵害案件多發生於
      僅加害人與被害人單獨在場的特性。
（二）比較被告於93年1 月25日警詢（偵卷6-8 ）及93年3 月15
      日偵查供述（偵卷437-438 ），被告對於行為當日何時自
      其岳母家返回住處、其妻彭業萍於何時出門、關鍵的下午
      4 點多何人在其住處等重要事項，供述明顯矛盾，顯然已
      有不實。
（三）被告之妻彭業萍於93年1 月23日下午4 時至6 時許並不在
      被告華齡街住處的事實，已經證人彭業萍於偵查中證實（
      偵卷441 ）；被告於警詢卻刻意隱瞞其妻彭業萍並不在家
      的事實，而供稱當天下午4 時至6 時彭業萍與其在家。被
      告警詢為卸免罪責而為不實供述，可以認定。
（四）被告在案發1 、2 天後即接受警方詢問，於警詢從未提到
      當時另有2 位女兒、1 位友人在家，明確供稱：「當時有
      我、我內人及『我最小的兒子』和該名幫傭等『4 人』在
      台北市士林區華齡街住所」；卻於事隔1 個多月後，偵訊
      時，改稱有很多人都在家，並舉該等人為證，實有違常情
      。
      被告既於警詢刻意捏造其妻彭業萍在場的不實說詞，欲卸
      免罪責，益證被告於偵查中關於行為時家中多人共處的辯
      解無可採信。
（五）被告於原審辯稱：「其於警詢對於家中人數與出入時間有
      點出入，是因為不確定張蘭石願不願意作證及為保護孩子
      才未提及；加以當日是夜間詢問，精神不濟才有口誤而有
      這些小節的出入。」等語。
      經查：
１、被告上述前後2 次關於家中人數與出入時間供述之出入，並
    非「小節」的出入，而是關係其家中人數究為4人 或6 人；
    其妻彭業萍在家與否；出入家門的時間究為下午4 時或中午
    在岳母家吃過飯後（依證人彭業萍證詞應為下午2 時以前）
    ，存在明顯落差。
２、被告於警詢簽名同意接受警方夜間詢（偵卷4 ）。就警方所
    詢問的問題均能詳細且明確回答，甚至刻意捏造其妻彭業萍
    下午4時至6時在家的事實，已如前述。被告辯稱如上出入是
    出於警詢時口誤，不可採信。
３、證人馮復華、馮國華及張蘭石雖均證稱；「93年1 月23日下
    午  4 時至6 時在被告華齡街住處。」等語。證人即被告大
    女兒馮復華證稱：「初一（即93年1 月22日）其在外婆家以
    市內電話00000000訂了泰國瓦城餐廳，1 月22日晚上住在被
    告華齡街住處，早上都在華齡街，中午到阿姨彭業萍母親處
    ，下午1 點左右返回華齡街住處，晚上6 點出門到仁愛路與
    臨沂街的瓦城泰國餐廳參加外婆、外公的50週年紀念晚餐，
    吃完飯後就至被告辦公室寫新年留稿，之後回到羅斯福路奶
    奶家。」（偵卷491-495 、496 -499、488-490 ）；證人馮
    文證稱：「93年1 月22日晚大姊馮復華、二姐馮國華回華齡
    街被告住處。」、「是大姊在22日晚上在外婆家訂仁愛路瓦
    城餐廳。」等語（偵卷538-541 ）。
    上述證人關於行為時在場的證詞均非事實，不可採信。論述
    如下：
（１）瓦城泰國料理仁愛二店電話為00000000，南京店之電話為
      00000000，被告之母程秀英於羅斯福路一段住處使用之電
      話為00000000，則有瓦城泰國料理網站資料及電話使用人
      資料各一份為憑（偵卷561）。
      而證人馮復華、馮文皆證稱是由馮復華負責訂位。馮復華
      更證述不是以行動電話訂位（偵卷493-494 ）。證人馮復
      華於偵查中明確證稱：「是在我外婆家訂的，是在初一的
      早上在我外婆家訂的，我外婆住在杭州南路，外婆叫『蕭
      孟華雲』，她們家電話是00-00000000」（偵卷494-495）
      。而由相關電話通聯紀錄（偵卷116、238、256、691）顯
      示馮復華是於93年1月23日下午在羅斯福路奶奶家以市內
      電話向瓦城餐廳訂位，而可認定馮復華於1月23日下午
      身處羅斯福路一段奶奶家，並不在被告華齡街住處。
（２）證人馮文證稱：「於22日晚間留在杭州南路外婆家過夜寫
      作業，因為杭州南路的網路比較快，而奶奶家沒有裝寬頻
      ，是靠撥接上網。手提電腦是馮復華的，如果馮復華拿走
      電腦，其就沒辦法使用。至於奶奶程秀英不識字，不會使
      用電腦。」等語（偵卷540 ）。
      而0000000000為YAHOO 奇摩網站提供的免費撥接電話（偵
      卷140-144 ）。由證人馮文其奶奶家00000000電話於23日
      下午撥接上網的紀錄（偵卷116 ），得證馮復華在93 年1
      月23日自下午12時26分55秒至15時48分08秒，透過奇摩免
      費撥接電話在不會使用電腦的羅斯福路一段奶奶家上網。
      參酌前述瓦城餐廳訂位時點，證人馮復華於93年1 月23日
      整個下午都在羅斯福路一段奶奶家；尤其被害人指訴的行
      為時點，下午4 時45分許，馮復華正在其奶奶住處打電話
      至瓦城南京店及仁愛二店。證人馮復華證稱所謂行為時點
      身處被告住處一情，顯然虛偽，不足採信。
      被告於本院並未再聲請傳喚Yahoo 電腦公司指派相關專業
      人員證述前述時點究為何人使用被告長女的電腦上網等情
      。經查，此等專業人員只能證明於何時、何地址、何網路
      點有人使用網路；但無法證明究為何人使用，此為一般常
      識且為法官職務上已知的事實，並無傳喚調查此項證據的
      必要。
（３）證人張蘭石雖於偵查中證稱：「93年1 月23日下午4 點多
      至5 點半左右，其都在被告華齡街住處，且當時馮復華、
      馮國華都在場。」等語。
      經查，證人馮復華、馮國華於行為時當天皆不在被告住處
      已如上述。且與Ａ女於警詢陳述當時僅被告與告訴人Ａ女
      在被告華齡街住處的事實不符。是證人張蘭石迴護被告之
      不實證詞，不足採信。 
七、被告辯稱Ａ女指訴的行為時間其正與陳鵬仁電話聯繫等語，
    不可採信：
（一）依電話通聯紀錄，當天下午被告僅使用2 支電話，一為受
      話方0000000000號行動電話；一為發話方0000000000號被
      告住處電話。核與一般人使用電話的習慣相符。
      被告於93年1月23日下午16時52分20秒以市內電話0000000
      0聯繫陳蔭華0000000000行動電話，固有通聯可憑；但被
      告與陳鵬仁間的關鍵通話，卻無客觀通聯紀錄可證。
      被告於原審辯稱：「與證人陳鵬仁通電話是使用易付卡，
      用完即丟，故偵查時沒有想到。進入審理後，看了陳蔭華
      、彭業萍等人相關雙向通聯，發現有與陳鵬仁密集通電話
      ，才在辯護律師提醒下回想有此一通話紀錄。」等語。
      經查：
      被告既於第1 次偵查前即已詳盡整理陳報通話紀錄，應認
      被告已經仔細比對其與妻子彭業萍、助理陳蔭華的通話情
      形。則93年1 月23日下午4 時40分許時，被告若果真曾與
      陳鵬仁電話聯繫，被告不致於不提出這項電話紀錄。 
      並且證人彭業萍於93年2 月20日警詢時即已陳述：「（於
      93 年1月23日下午16時至17時許，你家中發生何事？）我
      在當天下午16時許有打電話回家找甲○○，告訴他有關
      AIT 的護照處理狀況。」（偵卷185 ）。
      足證被告於整理「通聯紀錄之說明」前，其妻彭業萍已憶
      起當天有為陳鵬仁聯絡護照事宜。參酌彭業萍於案發後，
      93年1 月27日至29日，即積極為被告處理。行為時被告若
      果真曾與陳鵬仁通話，卻於事發1 個多月的期間、冷靜回
      想過濾通話紀錄之後仍未想起曾與陳鵬仁通話之事；卻於
      超過通聯紀錄6 個月保存期限以後，才於原審聲請調閱陳
      鵬仁的電話通聯紀錄，並請求傳喚證人陳蔭華、陳鵬仁，
      顯然有違常理，且「易付卡」是否均確屬被告親自使用，
      也無證據足以證明；縱得以調閱也難憑空認定是被告於此
      期間所使用的電話紀錄。
（二）被告既供稱當天下午4 時30分許至5 時之間，與其妻彭業
      萍電話聯繫之後，曾撥打給友人陳鵬仁，並緊接著聯繫助
      理陳蔭華，且將前後的通話紀錄仔細整理，並且調閱了其
      助理的通話明細，甚至辯稱上述幾通電話的通話過程有「
      承接性、連續性與一貫性」。
      則被告竟於案發後的1 個多月，偵查中，記得本案行為時
      點，曾前後與妻及助理陳蔭華電話聯繫，卻正巧遺漏兩者
      中間與陳鵬仁通電話的事實，也有可疑。
（三）被告整理「通聯紀錄之說明」之前，其妻彭業萍業已陳述
      當天曾為陳鵬仁聯絡護照事宜；而被告於整理「通聯紀錄
      之說明」當時，曾與其妻彭業萍討論且知悉當天彭業萍、
      陳蔭華及陳鵬仁三方的聯絡情形。
      被告若確實曾與陳鵬仁通話，斷無於案發1 個多月後，獨
      獨未想起曾與陳鵬仁通電話一事；卻於超過保存通聯紀錄
      的6 個月期限之後，才於原審審理聲請調閱其與陳鵬仁電
      話通聯紀錄。
（四）被告於上訴審再聲請詰問證人王雪娥；而證人陳鵬仁、陳
      蔭華與王雪娥竟於事隔1 年多之後，清晰記憶地證稱當日
      通話的時點、內容，非但有違常情，且證人陳蔭華證述的
      通話時點：4 時30分至5 時間，與陳鵬仁、王雪娥證稱：
      4 時30分至4 時45分止，也有出入。
（五）被告於更一審聲請向美國在台協會查明證人陳鵬仁是否曾
      向AIT 官員拿取護照及簽證文件等情，以證明被告於當日
      下午約5 時前10多分鐘的關鍵時刻正與證人陳鵬仁通話，
      不可能性侵Ａ女。
      於本院審理被告並未再為如上聲請；而證人陳鴻仁當日縱
      曾向AIT 官員拿取護照及簽證文件，也不足以作為被告於
      行為日下午4 時45許曾與證人陳鵬仁通電話的論證，核無
      調查必要。
      綜上，被告所有使用的電話，於本案行為時點，並無任何
      通話紀錄。被告辯稱行為時正使用電話與證人陳鵬仁聯繫
      等語，不足採信。
八、被告辯稱：「Ａ女竟於所謂「遭性侵害」後隨即與友人通電
    話聊天，故不可能有性侵害情事。」等語。
    經查：
（一）Ａ女使用的0000000000、0000000000號行動電話於94年1
      月23日下午4時45分之後的通聯記錄，受話的行動電話登
      記人分別為：
      0000000000陳詩峰，住花蓮市○○街000 號；
      0000000000潘細義，住花蓮縣吉安鄉○○村○○路○段00
      巷0號；0000000000使用人則為Roxanne。
      有中華電信股份有限公司回函可憑（原審114 ）。
（二）依偵卷246、428、429頁Ａ女與前述0000000000、000000
      0000及0000000000號行動電話使用人（陳詩峰、潘細義是
      否為實際使用人不明）於94年1月23日的通話紀錄顯是否
      如被告所辯「打電話與友人聊天」，並無證據證明。被告
      此部分關於「聊天」的辯解純屬臆測之詞。
（三）依Ａ女與0000000000號行動電話使用人間的通話紀錄，得
      證Ａ女撥打2通未接通，仍汲汲聯繫該人，又繼續撥打，
      或因收訊不良，第3通只通了4秒、第4通只通了3秒，Ａ女
      於是繼續打，第5通又未接通，Ａ女於是改撥給另一友人
      即0000000000號行動電話使用人，但只通了5秒，Ａ女改
      以0000000000號行動電話撥給0000000000號行動電話使用
      人才接通。
      由上述Ａ女以電話與友人聯絡的情形，應可推知Ａ女急於
      向外聯絡，核與Ａ女供稱：遭被告性侵害後向人求助的情
      節相符。
（四）而0000000000、0000000000號行動電話登記人陳詩峰、潘
      細義皆住於花蓮，其等如非實際使用人，雖該等實際使用
      人居住於何處不知；但Ａ女的友人如非住於Ａ女附近，對
      於Ａ女的求助即無法立時提供協助。因此，Ａ女緊接著求
      助於同住士林的Roxanne，而關於Ａ女與Roxanne通話目的
      為尋求救援、嗣並經Roxanne、Soledad等友人協助的過程
      ，已如前述。
九、被告辯稱：「在Ａ女指稱遭其性侵害的時間93年1 月23 日
    下午4 時45分，緊接著7 分鐘以後，就有被告與助理陳蔭華
    聯絡的通聯紀錄。被告在短短7 分鐘內不可能完成性侵害，
    且恢復心情與助理聯絡公務。被告年近60歲，性行為需有前
    戲醞釀氣氛，無法於7 分鐘內勃起。被告當天已與妻行房且
    射精，難於幾小時內連續射精兩次。」等語。
    經查：
（一）Ａ女已明確指訴被告與Ａ女曾性器接合，被告並於Ａ女體
      內射精（偵卷14），已業經內政部警政署刑事警察局鑑定
      證實Ａ女陰道內有被告精子細胞。被告上述辯解顯屬卸責
      之詞，已不足採。
（二）男性生殖器幾分鐘之內可以勃起、射精；性行為後幾分鐘
      內可以恢復心情處理公務；甚至連續兩次射精需間隔多久
      ，均依個人當時的生、心理狀況而有不同。被告既不否認
      其有勃起、射精的能力，參酌Ａ女警詢的詳細陳述，應認
      被告上述辯解，不可採信：
      「但我做完家事（大約4 點20分）回到我房間的時間，先
      生已經穿著睡衣睡在我的房間的床上。我有問先生；為什
      麼會在我的房間，但是先生沒有回答，就走出我的房間。
      我看他走了，我就去洗頭、洗澡，因為今天做了很多事。
      洗完之後就只圍著浴巾從浴室走回我的房間，其間會經過
      太太房間，但是會有一個間隔板遮住。」
      「我洗完澡回到房間就穿上衣服，因我房間沒有鎖，才穿
      完雇主就穿著睡衣進來我房間。他問我冷不冷，接著就把
      我壓在床上，我有回他說不冷，並試著推開他，但他就一
      直說：『I like you』，又說：『要我試試sexual  
      intercourse 』，告訴我那很舒服，我一直跟他說我不要
      ，然後我就一直哭，我覺得雇主好像等不及要對我做那件
      事鄉。」（偵卷13 -14）
      足證被告對Ａ女為性交行為之前，早已於當日下午4 時20
      分許即有所預謀、醞釀情緒；縱使自被告於當日下午4 時
      32分29秒與其妻彭業萍通話完畢起算，直到4 時45分許，
      對Ａ女性交止，也超過被告辯稱的7 分鐘。
十、經審理，認定被告利用權勢對Ａ女性交，並非強制性交：
（一）被告雖以馬偕醫院的驗傷診斷書證明辯稱：「Ａ女沒有任
      何外傷，被告並未對Ａ女為任何性侵害行為。」等語。
      經查：
      證人黃文助醫師於原審結證：「一般性侵害案件，最常見
      的是外陰部的傷，身體其他部分的瘀傷也都有看過；也常
      常有可能什麼傷都沒有。」等語（原審218 ）。
      而Ａ女於警詢陳述被告對其性交的過程：「他是用強壓著
      我的方式對我侵害；但是我一直蹲著、躲他、退到牆角。
      他就很用力把我的雙腿張開就對我性侵，我很害怕閉著眼
      睛；但是手一直想推開他，可是沒辦法。」（偵卷16 ）
      。
      因此，被告對Ａ女性交的結果，除了因性交行為引致性器
      官受傷外，未對Ａ女身體其他部位造成傷勢，合於事理。
（二）由Ａ女指訴的情節可證，Ａ女為被告妻所雇用需在馮家幫
      傭的監護工，以Ａ女之於被告的社會、經濟、僱傭關係所
      顯現的不平等居於弱勢地位，加以被告男性優勢體力，衡
      情，Ａ女本不敢以具有攻擊、侵略性的方式反抗，只敢試
      著以手推開被告。在不敢反抗的情形下，閃躲無效，只好
      閉著眼睛，於恐懼下遭被告性侵害，此則與驗傷診斷書上
      記載，Ａ女除了處女膜有新鮮裂傷，其餘身體部位未成傷
      的情形相符。
（三）被告固以刑事警察局93年5 月21日刑醫字第0000000000號
      鑑驗書的鑑驗結果認：微物檢體經檢視無微物；Ａ女左、
      右手指甲，經抽取DNA 檢測，未檢出型別等情，辯稱：「
      足見被告並未性侵害Ａ女。」
      經查：
      Ａ女面對被告的性交行為，不敢反抗，僅哭泣、害怕，已
      經Ａ女指訴，如前述。
      既然Ａ女未敢積極反抗，由Ａ女指甲所取微物當然不會有
      任何被告所留的微物。故上述鑑驗書的結果，雖不足以證
      明被告涉有起訴意旨所指強制性交犯行；但適足以佐證被
      告是利用權勢對Ａ女性交。
（四）法務部調查局94年5 月25日調科肆字第00000000000 號鑑
      定通知書被告曾聲請原審將扣案Ａ女的兩件內褲送請法務
      部調查局鑑定：纖維是否有斷裂。
      法務部調查局回函表示：「經以放大鏡及光纖顯微鏡檢視
      ，未發現明顯外力強烈施與導致纖維斷裂情形。」（原審
      292 ）
      證人姜恩威即調查局鑑識人員於更一審曾到庭結證：「我
      們檢視兩條內褲，都未發現有外力強烈施予導致纖維斷裂
      的狀況。」等語（更一審96年4 月24日審判程序筆錄）。
      被告雖據以主張Ａ女並未遭受任何性侵害。
      經查：
      Ａ女於警詢從未指訴其與被告有相互拉扯Ａ女內褲的情形
      。Ａ女當時所穿著的內褲，被告既在未受阻擾、未施強暴
      方式加以褪下，以致Ａ女內褲纖維均無斷裂的情形，核屬
      正常。
      同理，上述鑑定通知書雖不足以證明被告涉有指強制性交
      犯行；但適足以佐證被告是利用權勢對Ａ女性交。
（五）被告以台北榮民總醫院94年2 月25日北總精字第00000000
      00號函送關於被告的精神鑑定報告書記載：被告「攻擊性
      」很低，只有-1，比一般人要低；但「性壓抑」的程度卻
      比一般人高，是+2。辯稱：「由此可證被告平日沒有性攻
      擊的意願與能力，本身更沒有性衝動。」等語。
      經查：
      台北榮民總醫院依刑法第91條第1 項規定，接受原審委託
      鑑定被告有無施以強制治療必要，並非受託鑑定被告有無
      實行本案性侵害犯行。此項鑑定報告書不足以憑為認定被
      告有無對告訴人Ａ女性交的證據。
十一、被告其餘辯解，無礙於本案犯罪事實認定，無須再一一論
      駁。
十二、關於被告及辯護人聲請調查證據，經審酌無須調查的部分
      ：
（一）被告聲請傳喚「強暴或疑似強暴案例之急診室處理程序」
      專家石台平法醫及ＤＮＡ專家許俊傑博士任專家證人。前
      者證明Ａ女指訴被告涉犯強制性交犯行；後者證明Ａ女擦
      拭下體衛生紙與陰道抹片檢體，有精液反應，而無精子細
      胞，是否表示未發現被告精蟲與DNA 存在於告訴人Ａ女陰
      道內、該衛生紙上是否存有被告以外男子的精液等事實。
      經查：
１、經審理既未認定被告涉嫌強制性交罪行，如前述，自無傳喚
    「強暴或疑似強暴案例之急診室處理程序」專家石台平法醫
    的必要；其以強制性交立論所為「法醫意見書」（本審294
    ）除不具證據能力之外，因與本院認定的犯罪事實不相符，
    應不予審酌。
２、案外人楊富美曾於96年2 月間為被告編著「司法強暴了甲○
    ○？！」而被告聲請傳喚的證人許俊傑於該書曾就刑事警察
    局鑑定結果所提意見書，均未提及性侵害案採證本有時效性
    的Ａ女陰道棉棒、Ａ女內褲及白色毛巾上精子細胞層均驗出
    與被告DNA-STR 型別相同的鑑定報告，也未就陰道抹片是否
    可能因採證時間不同，因遺留在陰道下部的精液被洗掉或受
    陰道自淨作用，產生不一樣的結論，以及擦拭下體衛生紙究
    在何種時機、情況下擦拭而得，均未綜觀全部卷證資料，僅
    斷章取義，表示個人學術上意見，供被告引用作為被告並無
    性侵行為的辯解（該書146 ）。
    因屬私人對某一問題進行學術探討的意見，而學說原即眾說
    紛紜，莫衷一是，未若受理鑑定機關鑑定的客觀公正；縱傳
    訊證人許俊傑，其既未曾對本案證據施行鑑定，就犯罪事實
    的釐清並無助益，且相關證物均已送請刑事警察局等相關專
    業鑑定機關鑑定，核無再傳喚調查必要。
（二）被告一再聲請傳喚證人李昌鈺博士，證明被告辯稱Ａ女兩
      條內褲上的精斑，是否為人工塗抹，及卷附法務部調查局
      鑑定通知記載：送驗兩條內褲「經以放大鏡及光纖顯微鏡
      檢視，均未發現明顯外力強烈施與導致纖維斷裂之情形。
      」的鑑驗結論顯示被告並未對Ａ女強制性交等情。
      經查：
      Ａ女所穿的兩條內褲，其穿著時間均緊接近甫遭被告性侵
      害的時點，並無被告所稱相隔6 小時的情形，且Ａ女並未
      提及其與被告有相互拉扯Ａ女內褲的事實。故Ａ女當時所
      穿著的內褲，是遭被告在未受阻擾的情況褪下。李昌鈺博
      士之前曾受新聞媒體訪問的論證基礎，顯非綜觀本案全盤
      實際情況，僅單方面受被告刻意隱匿不利於己的資料所致
      。
      本院更一審曾徵詢公訴人就傳訊李昌鈺博士出庭作證並鑑
      定的意見，公訴人表示：本案尚在審理階段，李昌鈺博士
      即於95年9 月1 日對記者發表其對本案的看法。就被告提
      出李昌鈺博士發表談話錄音的內容觀之，其先表示對案件
      不太了解，與被告以前見過面，也認識過，此次經朋友要
      求，答應看一下此案等語。李昌鈺博士既與被告有舊識關
      係，恐有先入為主觀念，立場可能不公正。由其作證鑑定
      會有爭議，恐難釋社會大眾群疑，不同意由李昌鈺博士作
      證鑑定。
      並稱：李昌鈺博士尚未完整接觸到本案全部證物，即舉美
      國O.J. Simpson案例強調本案「應該不成立」。如此恰似
      先有答案再找理由，也非妥適。故公訴人不贊同由李昌鈺
      博士作證鑑定。
      參酌上情，以及本案相關證據已經先後送請國內具有相當
      權威的法務部調查局、國立臺灣大學醫學院附設醫院鑑定
      。同一證據既經同為權威機關及教學醫院鑑定，即無重複
      調查鑑定必要。
      同理，被告聲請調取李昌鈺博士於98年3 月間，接受監察
      院訪談，對本案有關陳述的筆錄影本，因屬被告以外之人
      於審判外的陳述，無證據能力，且有如上不適當事由，核
      無調查必要。被告提出95年9 月1 日上午7 時20分，李昌
      鈺博士於台北君悅飯店向記者們說明「李昌鈺博士對馮委
      員案件的意見」（本審131）也無審酌必要。
（三）被告聲請函詢如下事項：
１、函請調查局說明：正常精液若由女性體內流出，是否精斑邊
    緣明顯。
２、函請榮總婦產科說明：陰道抹片若未檢查出精子細胞，是否
    可作性侵證物；女性擦拭下體的衛生紙，若經鑑定只有精液
    卻沒有精子細胞，而（設若）被告精液卻是有精子細胞，此
    衛生紙物證是否可作性侵物證；精液與血液能否混合相溶等
    情。
    經查：
    以上聲請既非對本案進行鑑定，且所擬探求者均屬於一般情
    況而言，並非本案犯罪事實；加以得否採為犯罪證物，非屬
    函詢對象的職權範疇，均無調查必要。
（四）辯護人於98年8 月31日庭提調查證據聲請狀第3 頁（本審
      156 ），聲請函詢鑑定前述兩件內褲，關於精液及血跡、
      Ａ女處女膜9 點鐘方向裂傷的解讀，以及女性蹲在牆角，
      男性能否在該角度強將性器侵入女性陰道等已經論駁如上
      的事項，也均無再行調查必要。
（五）被告提出前述，本案行為之後1 年，94年1 月24日，Ａ女
      於菲律賓具結證詞當時採集的頭髮與指甲。聲請鑑定以證
      明前述「具結證詞」確屬Ａ女所為（本審255 、276 ）。
      關於「具結證詞」於本案的證明力已經論述如上，無必要
      進行此項鑑定調查。
十三、Ａ女於警詢已明確陳述被告對其性交，核與證人黃文助的
      證詞、馬偕醫院驗傷診斷書、刑事警察局鑑驗書相符。綜
      合證人王寶瑩、Soledad 、彭業萍及陳文登的證詞，輔以
      行為前後相關電話通聯紀錄及情狀，足證Ａ女關於被告對
      其性交的指訴為真實。
      被告雖以Ａ女94年1 月24日於菲律賓的「具結證詞」、證
      人Roxanne 、證人葉玲芬、彭業萍、馮復華、馮國華、馮
      文、張蘭石、陳鵬仁及陳蔭華的證詞、Ａ女的電話通聯紀
      錄、馬偕醫院驗傷診斷書、刑事警察局鑑驗書、法務部調
      查局鑑定通知書與台北榮民總醫院鑑定報告書，指稱Ａ女
      挾怨報復誣陷被告；經審理綜合所有事證詳細審酌、研判
      ，認為被告辯稱「Ａ女誣陷」的懷疑並非「合理的懷疑」
      。
      所有證據對於被告利用權勢對Ａ女性交的證明，已達無「
      合理懷疑」的程度。足以認定被告實行犯罪事實欄所述犯
      行。
      被告的辯解均無足採。事證明確，被告利用權勢性交的犯
      行可以認定。
肆、撤銷改判的理由
一、撤銷原判決的理由
    原判決認定被告違反Ａ女之意願而對Ａ女性交，應有誤會。
    公訴人上訴意旨指稱原判決量刑過輕；被告上訴否認犯行，
    雖均無理由，基於如上認定，應由本院撤銷改判。
二、自為判決論罪科刑的理由
（一）被告所為，觸犯刑法第228 條第1 項利用權勢性交罪。起
      訴法條應予變更。
（二）被告曾因妨害名譽案件，經法院判處有期徒刑4 月確定，
      92年2 月24日執行完畢，有本院被告前案紀錄表可憑。5
      年以內故意再犯有期徒刑以上之本罪，不論依修正前刑法
      第47條或修正後刑法第47條第1 項規定，均構成累犯。並
      無新舊比較的問題，應依刑法第47條第1 項規定加重刑罰
      。
（三）審酌Ａ女因國際貧富懸殊，為賺取薪資遠渡來台寄人籬下
      ，除了忍受離鄉背景的孤獨外，且承受高度工作負荷，被
      告曾任立委，擁有高階層社會經濟資源，智識程度甚高，
      僅因個人性慾未能適當宣洩，竟利用Ａ女在其家中擔任監
      護工的機會，恃其為雇主夫、與Ａ女間社經地位、權力關
      係極度不平等的地位，以身為男性的身材、體力優勢，為
      滿足自己一時慾念，致Ａ女身心受創；雖被告毫無悔意，
      念及其配偶彭業萍已出面與Ａ女達成和解並已履行賠付80
      萬元，Ａ女也明確表達不予追究的意思表示等一切情狀，
      認以量處如主文第2 項所示刑罰為適當，並依法減刑；就
      減得之刑，依新舊法比較原則，依行為時、有利於被告的
      修正前規定，宣告易刑標準。
（四）被告罪行經原審囑請台北榮民總醫院鑑定被告是否有施以
      治療必要。
      經鑑定判認被告目前無明顯精神科疾病及性倒錯疾症，且
      再犯率及危險性不高，無施以治療必要等情，有94年2 月
      25日北總精字第0000000000號函暨精神鑑定報告書（原審
      卷一109-111 ）可憑。
      審酌被告犯行手段及前述鑑定意見，認為被告經此次論罪
      科刑，當已所警惕，而其精神上也無不能抑制性衝動及再
      犯的可能，即無宣告強制治療的必要。
伍、適用法律
一、刑事訴訟法第369 條第1 項前段、第364 條、第299 條第1
    項前段、第300 條。
二、刑法第2 條第1 項前段、第228 第1 項、第47條第1 項；修
    正前第41條第1 項前段。
三、中華民國96年罪犯減刑條例第2 條第1 項第3 款、第7 條、
    第9條。
四、罰金罰鍰提高標準條例第2條。
五、現行法規所定貨幣單位折算新台幣條例第2條。
中    華    民    國    98    年    12    月    23    日
                  刑事第六庭審判長法  官  林堭儀
                                  法  官  吳淑惠
                                  法  官  郭豫珍
以上正本證明與原本無異。
如不服本判決，應於收受送達後10日內向本院提出上訴書狀，其
未敘述上訴之理由者並得於提起上訴後10日內向本院補提理由書
（均須按他造當事人之人數附繕本）「切勿逕送上級法院」。
                                  書記官  胡勤義
中    華    民    國    98    年    12    月    24    日
附錄：本案論罪科刑法條全文
中華民國刑法第228條
（利用權勢性交或猥褻罪）
對於因親屬、監護、教養、教育、訓練、救濟、醫療、公務、業
務或其他相類關係受自己監督、扶助、照護之人，利用權勢或機
會為性交者，處 6 個月以上 5 年以下有期徒刑。
因前項情形而為猥褻之行為者，處 3 年以下有期徒刑。
第 1 項之未遂犯罰之。

司法院資訊處製作；財團法人民間司法改革基金會備份。
